【裁判字號】    99,訴,573
【裁判日期】    990531
【裁判案由】    毒品危害防制條例
【裁判全文】
臺灣板橋地方法院刑事判決               99年度訴字第573號
公  訴  人  臺灣板橋地方法院檢察署檢察官
被      告  甲○○
上列被告因違反毒品危害防制條例案件，經檢察官提起公訴（98
年度毒偵字第9118號），本院依簡式審判程序判決如下：
    主  文
甲○○施用第一級毒品，累犯，處有期徒刑捌月。又施用第二級
毒品，累犯，處有期徒刑肆月。應執行有期徒刑拾月。
    事  實
一、甲○○前因施用毒品案件，經裁定送觀察、勒戒及強制戒治
    後，於民國八十九年四月十一日執行強制戒治完畢釋放，並
    由臺灣板橋地方法院檢察署檢察官以八十九年度戒毒偵字第
    二七三號為不起訴處分在案。嗣又因施用毒品、竊盜及偽造
    有價證券等案件，經法院分別論罪科刑，並由臺灣臺北地方
    法院以九十六年度聲減字第一八三八號裁定予以減刑並定應
    執行刑為有期徒刑三年六月，於九十七年十一月十九日縮短
    刑期假釋出獄，刑期至九十七年十二月三十日屆滿，其假釋
    未經撤銷，以已執行論。詎猶不知悔改，基於施用第一級毒
    品海洛因之犯意，於九十八年十一月十一日某時，在臺北縣
    中和市○○路一０二一號某友人住處，以將海洛因捲入香菸
    內點燃吸食煙霧之方式，施用海洛因一次。其另基於施用第
    二級毒品甲基安非他命之犯意，於同年十一月十日某時，在
    相同處所，以將甲基安非他命放置於玻璃球（未扣案）內燒
    烤吸食煙霧之方式，施用甲基安非他命一次。嗣甲○○因另
    涉竊盜案件遭發布通緝，於九十八年十一月十二日某時為警
    逮捕，甲○○在有偵查犯罪職權之公務員知悉其施用甲基安
    非他命犯行前，即主動向臺北市政府警察局萬華分局西園路
    派出所自首施用甲基安非他命，並同意警方採集尿液送驗，
    結果發現甲○○之尿液另呈嗎啡陽性反應，始查悉其施用海
    洛因之犯行。
二、案經臺北市政府警察局萬華分局移送臺灣板橋地方法院檢察
    署檢察官偵查起訴。本院於準備程序進行中，被告甲○○就
    被訴事實為有罪之陳述，經告知簡式審判程序之旨，並聽取
    公訴人、被告之意見後，本院合議庭裁定由受命法官獨任進
    行簡式審判程序。
    理  由
一、上揭犯罪事實，業據被告於本院準備程序、審理時均自白不
    諱，其於九十八年十一月十二日為警查獲後採集之尿液檢體
    ，經送臺灣尖端先進生技醫藥股份有限公司以酵素免疫分析
    法初驗、氣相層析質譜儀法複驗之結果，確呈嗎啡、甲基安
    非他命陽性反應，有該公司於九十八年十一月二十日出具之
    濫用藥物檢驗報告一份、臺北市政府警察局偵辦毒品案尿液
    案件檢體委託驗單一紙在卷可憑（見偵查卷第九頁、第十頁
    ），足認被告之自白與事實相符。再者，被告前因施用毒品
    案件，經裁定送觀察、勒戒及強制戒治後，於八十九年四月
    十一日執行強制戒治完畢釋放，並由臺灣板橋地方法院檢察
    署檢察官以八十九年度戒毒偵字第二七三號為不起訴處分，
    又於九十二年、九十三年間二次犯施用毒品罪，經法院分別
    判處罪刑乙節，有臺灣高等法院被告前案紀錄表一份在卷可
    考，是以被告此次施用毒品犯行，已非毒品危害防制條例第
    二十條第三項所稱「五年後再犯」之情形，即應由檢察官依
    法追訴（最高法院九十五年度第七次刑事庭會議決議參照）
    。從而本案事證明確，被告犯行堪予認定。
二、核被告所為，係犯毒品危害防制條例第十條第一項之施用第
    一級毒品罪，及同條第二項之施用第二級毒品罪。被告為施
    用而持有海洛因、甲基安非他命之低度行為，分別為施用之
    高度行為所吸收，不另論罪。被告前因施用毒品、竊盜及偽
    造有價證券等罪，經法院分別論罪科刑，並由臺灣臺北地方
    法院以九十六年度聲減字第一八三八號裁定予以減刑並定應
    執行刑為有期徒刑三年六月，於九十七年十一月十九日縮短
    刑期假釋出獄，刑期至九十七年十二月三十日屆滿，其假釋
    未經撤銷，以已執行論等情，有臺灣高等法院被告前案紀錄
    表一份在卷可考，其受有期徒刑之執行完畢，五年內故意再
    犯本案有期徒刑以上之二罪，均為累犯，皆應依法加重其刑
    。再者，被告於九十八年十月十二日為警逮捕時，在有偵查
    犯罪職權之公務員知悉其施用甲基安非他命以前，即自首此
    部分犯行不諱，此業據被告之警詢筆錄記載綦詳（見偵查卷
    第二頁），是以被告就所犯施用第二級毒品罪部分合於自首
    要件，爰依刑法第六十二條前段之規定減輕其刑，並依法先
    加後減之。所犯上開二罪，犯意各別，行為互殊，應分論併
    罰。被告於本院審理時，已供陳其施用海洛因之時間、地點
    明確，起訴書就此僅略載為「於九十八年十一月十二日上午
    八時許經警採尿往前回溯二十六小時內之某時」、「在不詳
    地點」云云，稍有未恰，應予更正如犯罪事實欄所載。爰審
    酌被告素行非端，前已因施用毒品獲得不起訴處分之寬典，
    又迭經法院論罪科刑，均猶不知遠離毒害，顯然漠視法令之
    禁制，惟坦承犯行之犯後態度，暨其犯罪之動機、目的、所
    生危害等一切情狀，分別量處如主文所示之刑，並定其應執
    行刑。供被告施用甲基安非他命所使用之玻璃球已經丟棄，
    此業據被告於本院審理時供陳明確，並未扣案，無證據證明
    尚屬存在，且非違禁物，爰不併予宣告沒收，附此敘明。
三、如不服本判決，得自收受送達之日起十日內，向本院提出上
    訴。
據上論斷，應依刑事訴訟法第二百七十三條之一第一項、第二百
九十九條第一項前段，毒品危害防制條例第十條第一項、第二項
，刑法第十一條前段、第四十七條第一項、第六十二條前段、第
五十一條第五款，判決如主文。
本案經檢察官賴建如到庭執行職務。
中    華    民    國    99    年    5     月    31    日
                  刑事第四庭  法  官  劉元斐
上列正本證明與原本無異
                              書記官  高建華
中    華    民    國    99    年    5     月    31    日
附錄本案論罪科刑所引法條
毒品危害防制條例第十條
施用第一級毒品者，處六月以上五年以下有期徒刑。
施用第二級毒品者，處三年以下有期徒刑。

司法院資訊處製作；財團法人民間司法改革基金會備份。
